臺灣高等法院刑事裁定
111年度抗字第670號
抗  告  人  張嘉峻




上列抗告人即受刑人因聲請定應執行刑案件，不服臺灣桃園地方
法院中華民國111年3月30日裁定（111年度聲字第832號），提起
抗告，本院裁定如下：
    主  文
原裁定撤銷。
張嘉峻犯如附表所示各罪所處之刑，應執行有期徒刑捌年陸月。
    理  由
一、原裁定意旨略以：抗告人即受刑人張嘉峻（下稱抗告人）所
    犯如附表所示之罪，已分別經法院判處如附表所示之刑確定
    ，有卷內各該判決及前案紀錄表可稽，爰衡酌受刑人本件責
    任非難重複之程度及附表所示各裁判於定刑時已扣減之應執
    行刑，並就全案為整體之非難評價後，爰依刑事訴訟法第47
    7條第1項，裁定受刑人應執行有期徒刑15年等語。
二、抗告意旨略以：抗告人所犯之數罪，部分犯罪時間接近，手
    法目的相同，責任重複程度甚高，原審未予審酌抗告人犯罪
    行為之不法與罪責程度間關連性，定應執行刑採取限制加重
    原則，裁定之刑度僅減少未裁定前刑度11個月，原審裁量權
    行使不當，量刑過苛，有悖於公平正義及罪責相當，且原審
    未予抗告人陳述意見之機會，逕行裁定，亦有違程序規定，
    為此提起抗告，懇請考量抗告人對所犯之罪均自白認罪，撤
    銷原裁定，以維法正等語。
三、裁判確定前犯數罪者，併合處罰之；數罪併罰，分別宣告其
    罪之刑，其宣告多數有期徒刑者，於各刑中之最長期以上，
    各刑合併之刑期以下，定其刑期，但不得逾30年，刑法第50
    條第1項前段、第51條第5款訂有明文。參其立法意旨，除在
    於緩和多數有期徒刑合併執行所造成之苛酷外，更避免責任
    非難之重複，尤重在矯治犯罪行為人、提升其規範意識，及
    回復社會對於法律規範之信賴，是就應併合處罰之複數有期
    徒刑採行加重單一刑主義，以期責罰相當。乃法院就應併合
    處罰之數個有期徒刑宣告定其應執行刑時，除應遵守上開法
    文所定之外部界限，並應受不得明顯違反公平正義、法律秩
    序理念及目的之規範。具體而言，倘行為人所犯數罪屬相同
    之犯罪類型者（如複數竊盜、施用或販賣毒品等），其責任
    非難重複之程度較高，即得酌定較低之應執行刑；另所犯數
    罪非惟犯罪類型相同，且其行為態樣、手段、動機均相似者
    ，其責任非難重複之程度更高，更可酌定較低之應執行刑。
    再者，數罪併罰之定應執行刑，其目的在將各罪及其宣告刑
    合併斟酌，進行充分而不過度之評價，透過重新裁量之刑罰
    填補受到侵害之社會規範秩序，而非絕對執行累計宣告刑，
    以免處罰過苛，俾符罪責相當之要求，為一種特別量刑過程
    。數罪併罰案件之實體裁判確定後，即生實質之確定力， 
    除因增加經另案判決確定合於數罪併罰之其他犯罪，或原  
    定應執行刑之數罪中有部分犯罪，因非常上訴、再審程序  
    而經撤銷改判，或有赦免、減刑等情形，致原裁判定刑之  
    基礎已經變動，或其他客觀上有責罰顯不相當之特殊情形，
    為維護極重要之公共利益，而有另定應執行刑之必要者外，
    法院應受原確定裁定實質確定力之拘束。已經定應執行刑確
    定之各罪，除上開例外情形外，法院再就該各罪之全部或部
    分重複定其應執行刑，前、後二裁定對於同一宣告刑重複定
    刑，行為人顯有因同一行為遭受雙重處罰之危險，自均屬違
    反一事不再理原則，不以定刑之各罪範圍全部相同者為限。
    另刑事訴訟法第370條第2項、第3項，已針對第二審上訴案
    件之定應執行之刑，明定有不利益變更禁止原則之適用；而
    分屬不同案件之數罪併罰，倘一裁判宣告數罪之刑，曾經定
    其執行刑，再與其他裁判宣告之刑定其執行刑時，在法理上
    亦應同受此原則之拘束。 
四、原裁定以抗告人所犯如附表所示33罪，經法院先後判處如附
    表所示之刑，均確定在案，依檢察官聲請，定其應執行刑有
    期徒刑15年，固非無見。惟查：
  (一)抗告人所犯如附表所示33罪，均經判決確定在案（聲請書
      附表編號7、10、12、15、19、21、23之犯罪日期欄，均
      應更正為如附表所示），且各罪犯罪時間均在編號1所示
      判決確定之前之情，又其中附表編號6至7所示之罪部分曾
      經定應執行刑為有期徒刑3年2月，附表編號9至10所示之
      罪部分曾經定應執行刑為有期徒刑1年10月，附表編號11
      至12所示之罪部分曾經定應執行刑為有期徒刑7月，附表
      編號14至16所示之罪部分曾經定應執行刑為有期徒刑2年
      ，附表編號18至19所示之罪部分曾經定應執行刑為有期徒
      刑1年，附表編號20至22所示之罪部分曾經定應執行刑為
      有期徒刑2年4月，附表編號23所示之罪部分曾經定應執行
      刑為有期徒刑6月等情，有各該判決書及本院被告前案紀
      錄表附卷可稽。再抗告人所犯附表所示各罪中，有得易科
      罰金之罪（附表編號1至2、4、11至12、17至19、23至24
      ），復有不得易科罰金之罪（附表編號3、5至10、13至16
      、20至22），茲檢察官依抗告人請求向法院聲請合併定應
      執行刑，有臺灣桃園地方檢察署依102年1月23日修正之刑
      法第50條調查受刑人是否聲請定應執行刑調查表在卷可按
      ，經核尚無不合，應予准許。
　(二)原裁定雖未逾越刑法第51條第5款所定限制，但附表編號2至24所示32次犯行均為竊盜類型犯罪，前後行為時間差距約6月，所侵害均為可回復性之個人財產法益、犯罪態樣、手段、動機相似，揆諸上揭說明，應於酌定應執行刑之際，考量上情並反映於所定刑度，俾貫徹罪刑相當原則，以維護公平正義、法律秩序之理念及目的。惟原裁定疏未審酌及此，未見說明定應執行刑考量之因素，逕以附表編號1至5、8、13、17、23至24所示宣告刑及附表編號6至7、9至10、11至12、14至16、18至19、20至22所示各罪曾定之執行刑為依據，定其應執行刑有期徒刑15年，已相當於侵害生命法益之法定刑，實難謂為妥適。抗告人執此提起抗告，指摘原裁定不當，乃有理由。 
　(三)原裁定既有上開不當之處，即屬無可維持，應由本院撤銷
      ，且為免發回原審法院重新裁定徒增司法資源之浪費，爰
      由本院自為裁定。本件檢察官請求聲請就附表所示33罪定
      其應執行刑，於法尚無不合，經衡酌抗告人所犯如附表33
      罪，其中附表編號1之妨害公眾往來安全1罪外，其餘附表
      編號2至24所示之32罪，均為竊盜類型犯罪，惟前上開竊
      盜之犯罪類型分屬竊盜、攜帶兇器踰越窗戶竊盜、攜帶兇
      器毀越窗戶竊盜、踰越門窗竊盜、攜帶兇器毀壞安全設備
      竊盜、共同攜帶兇器毀壞門窗竊盜、攜帶兇器竊盜、踰越
      窗戶竊盜、毀壞門窗侵入住宅竊盜、共同竊盜、毀越窗戶
      竊盜、踰越牆垣窗戶竊盜、毀壞安全設備竊盜、毀越門窗
      竊盜、攜帶兇器毀越門扇竊盜，所涉加重竊盜各罪手段態
      樣近似，所侵害之個人財產法益亦相同，而且附表編號8
      至24共23罪之行為時間為109年8月至109年10月間，部分
      犯罪時間相近、動機相似，此部分責任非難重複之程度高
      ，並佐抗告人之恤刑利益與責罰相當原則，審酌上揭責任
      非難重複之程度，及抗告人所犯數罪為整體之非難評價後
      ，並考慮抗告人之意見、年紀與社會回歸之可能性，定其
      應執行之刑如主文第2項所示。
五、據上論斷，應依刑事訴訟法第413條、第477條第1項、刑法 
     第50條第2項、第53條、第51條第5款，裁定如主文。
中　　華　　民　　國　　111 　年　　6 　　月　　　1 　日
                  刑事第十二庭  審判長法  官  陳如玲
　　　　　　　　　                    法  官  蔡如惠　
　　　　　　　　　                    法  官  廖建瑜
以上正本證明與原本無異。
如不服本裁定，應於收受送達後五日內向本院提出抗告狀。
                                      書記官  邵佩均
中　　華　　民　　國　　111 　年　　6 　　月　　1 　　日
附表